臺灣高等法院花蓮分院民事裁定　　　　　　96年度抗字第14號
抗　告　人　丙○○
　　　　　　　　　　送達代收.
相　對　人　乙○○
抗告人因與相對人乙○○間確定訴訟費用額事件，對於臺灣花蓮
地方法院中華民國95年12月21日95年度聲字第188號所為裁定提
起抗告，本院裁定如下：
    主  文
抗告駁回。
抗告程序費用由抗告人負擔。
    理  由
一、抗告人因與相對人間請求土地所有權移轉登記事件，已獲勝
    訴判決，而於原審聲請確定訴訟費用額為新臺幣（下同）70
    ,007 元。原法院僅確定訴訟費用額30,007元及利息，而駁
    回抗告人其餘40,000元之聲請。無非以該40,000元部分之聲
    請應由第三審法院先行審定律師費數額。抗告人不服提起抗
    告，認為只有在第三審法院為無資力之上訴人選任訴訟代理
    人時，才有由第三審法院審定律師費數額之適用，如訴訟代
    理人係上訴人自行選任，即無該規定之適用。
二、經查，89年2月9日修正公布之民事訴訟法第466條之3第1項
    規定：「第三審律師之酬金，為訴訟費用之一部，並應限定
    其最高額。」，係兼指第三審上訴人及被上訴人所委任律師
    之酬金而言（最高法院91年度台抗字第564號、92年度台聲
    字第427號參照），此乃因修法後，上訴第三審採律師強制
    代理制度，委任律師所支付之酬金，不論當事人為何造，亦
    或委任律師係自行選任或法院代為選任，原則上均屬因訴訟
    所生之必要費用，而為訴訟費用之一部，為求公平合理，該
    律師酬金自應限定其最高額，由法院核定之。另依民事訴訟
    法第77條之25授權訂立之法院選任律師及第三審律師酬金核
    定支給標準第3條規定，律師酬金由各審級法院依聲請或依
    職權裁定其數額，是當事人於第三審法院委任律師為其訴訟
    代理人，其酬金應由第三審法院酌定之。茲抗告人既委任律
    師為第三審訴訟代理人，自應先由第三審法院斟酌案情之繁
    簡、訴訟之結果及律師之勤惰，裁定其數額，而非逕向原法
    院聲請確定訴費用額。原裁定駁回抗告人該部之聲請，並無
    不合。抗告意旨指摘原裁定不當，求予廢棄改判，並無理由
    ，應予駁回。
據上論結，本件抗告為無理由，依民事訴訟法第495條之1、第44
9條第1項、第95條、第78條，裁定如主文。
中　　華　　民　　國　　96　　年　　2 　　月　　14　　日
                  審判長法  官  謝志揚
                        法  官  蔣有木
                        法  官  湯文章
以上正本係照原本作成。
如不服本裁定者，應於收受送達後十日內向本院提出再抗告狀（
僅以適用法規顯有錯誤，並經本院之許可者為限），並繳納再抗
告費新台幣1千元；其未表明再抗告理由者，應於提出再抗告後
十日內向本院補提理由書狀（均須按照他造當事人之人數附繕本
）。
抗告時應提出委任律師或其有律師資格之人之委任狀；委任有律
師資格者，另應附具律師及格證書及釋明委任人與受任人有民事
訴訟法第四百六十六條之一第一項但書或第二項所定關係之釋明
文書影本。
                       書記官  李德霞
中　　華　　民　　國　　96　　年　　2 　　月　　14　　日
